臺灣嘉義地方法院民事裁定  100年度破字第7號
聲  請  人  蕭道隆即源泰建設股份有限公司之清算人
上列聲請人聲請宣告相對人源泰建設股份有限公司破產事件，本
院裁定如下：
    主  文
聲請駁回。
聲請程序費用由聲請人負擔。
    理  由
一、聲請意旨略以：相對人源泰建設股份有限公司依現有文書資
    料，並無任何可供執行之固有財產，債權人或公司其餘小股
    東亦未提供其他可供執行之資料，且債權人僅有1人（財政
    部臺灣省南區國稅局民雄稽徵所），截至民國100年1月18日
    止，共積欠營利事業所得稅新臺幣23,839元，依據公司法第
    89條第1項、第334條規定意旨及財政部關政司72年12月20日
    台財關第28846號令，為完結清算程序，特為破產宣告之聲
    請等情。
二、按公司財產不足清償其債務時，清算人應即聲請宣告破產，
    公司法第89條第1項定有明文，依同法第334條之規定，於股
    份有限公司之清算準用之。然破產之聲請，應以多數債權人
    之存在為前提，如債權人僅有1人，既與第三人無涉，自無
    聲請破產之必要，最高法院65年臺抗字第325號判例意旨可
    資參照。又稅捐之徵收，優先於普通債權；納稅義務人欠繳
    本法規定之稅款、滯報金、怠報金、滯納金、利息及合併、
    轉讓、解散或廢止時依法應徵而尚未開徵或在納稅期限屆滿
    前應納之稅款，均應較普通債權優先受償。稅捐稽徵法第6
    條第1項、加值型及非加值型營業稅法第57條分別定有明文
    。再依破產法第148條規定旨趣，如債務人財產不敷清償破
    產財團費用及債務，即難認有宣告破產實益。故倘債務人確
    係毫無財產可構成破產財團，無從依破產程序清理其債務時
    ，即得以無宣告破產實益，裁定駁回聲請（司法院25年院字
    第1505號解釋意旨可資參照）。
三、本件聲請人主張其於清算程序中，僅債權人即財政部臺灣省
    南區國稅局民雄稽徵所1人申報債權，惟相對人並無可供執
    行之固有財產等情，業據提出相對人財產歸屬資料清單及財
    政部臺灣省南區國稅局民雄稽徵所申報債權明細為證，堪信
    屬實。則以相對人積欠之稅捐優先債權人僅有1人，且無資
    產，無從構成破產財團，揆諸上揭說明，本件難認有破產之
    實益及必要，聲請人聲請宣告破產，為無理由，應予駁回。
四、依破產法第5條、民事訴訟法第95條、第78條，裁定如主文
    。
中    華    民    國   100    年    7     月    15    日
                  民事第三庭  法  官  陳端宜
以上正本係照原本作成。
如對本裁定抗告須於裁定送達後10日內向本院提出抗告狀，並繳
納抗告費新臺幣1,000元
中    華    民    國   100    年    7     月    15    日
                              書記官  馬嘉蓮